【裁判字號】    97,上易,1973
【裁判日期】    971113
【裁判案由】    傷害等
【裁判全文】
臺灣高等法院刑事判決                97年度上易字第1973號
上  訴  人  臺灣板橋地方法院檢察署檢察官
上  訴  人
即  被  告  乙○○
上列上訴人因被告傷害等案件，不服臺灣板橋地方法院97年度交
易字第168號，中華民國97年6月16日第一審判決（起訴案號：臺
灣板橋地方法院檢察署96年度偵字第28314號），提起上訴，本
院判決如下：
    主  文
上訴駁回。
    事  實
一、乙○○於民國96年11月18日19時許，在臺北縣新莊市○○街
    87巷10號2 樓住處飲用酒類後，已達不能安全駕駛動力交通
    工具之狀態，仍騎乘車牌號碼QUV-488 號輕型機車，自住處
    往臺北縣新莊市○○路方向行駛，嗣行經臺北縣新莊市○○
    路238 巷口，與甲○○所駕駛車牌號碼587-LZ號營業用小客
    車發生行車糾紛，竟基於公然侮辱之犯意，在不特定人得共
    見共聞之該巷口，出言辱罵甲○○「幹你娘」（台語）一語
    ，甲○○不予理會乃駕車離去。詎乙○○竟騎乘上開機車一
    路尾隨，並基於毀損之故意，於臺北縣新莊市○○路、復興
    路口，以右腳猛踹該小客車駕駛座車門，致該車門凹陷損壞
    ；嗣於同日19時38分許，甲○○駕車至新莊市○○路352號
    之臺北縣政府警察局新莊分局中港派出所報警處理，乙○○
    又基於傷害他人身體及毀損之故意，在該派出所內，以右手
    捉住甲○○之上衣、左手毆打甲○○，致甲○○之上衣破損
    ，並受有右肩挫傷之傷害，嗣經警測得乙○○呼氣酒精濃度
    為0.90 mg /l，始悉上情。
二、案經被害人甲○○訴由臺北縣政府警察局蘆洲新莊報告臺灣
    板橋地方法院檢察署檢察官偵查起訴。
    理  由
一、上揭事實，業據上訴人即被告乙○○於原審審理中坦承不諱
    ，核與證人即告訴人甲○○於警詢及偵查中指述之被害情節
    相符，並有呼氣酒精濃度測定紙、汽機車駕駛人酒後生理協
    調平衡檢測紀錄表、刑法第185條之3案件觀察紀錄表、臺北
    縣政府警察局舉發違反道路交通管理事件通知單、車籍查詢
    資料、行政院衛生署臺北醫院診斷證明書各1紙、照片9幀附
    卷可稽，被告上開自白與事實相符，堪信其為真實。
二、被告於本院審理時否認毀損車子之事實，辯稱：他車子凹陷
    是他車子撞到我機車造成的，不是我踢他車子造成的云云。
    惟查：被告確有踢告訴人汽車致凹陷之事實，除據告訴人甲
    ○○指述不移外，並有車門照片4張可佐。且查，被告於警
    詢自承：當時告訴人駕駛營業自小客車停在路上，前方並無
    車，我便騎機車靠至其駕駛座旁之門邊，問他「你到底要不
    要往前開？」，他說「關你什麼事」，所以我就罵他「幹你
    娘」。後來他想開車撞我之機車，害我與我車上的女兒差點
    摔倒等語 (偵卷第7頁)。於96年12月17日偵訊時供稱：他瞪
    我，我就用台語說「幹你娘」，接著他開車要走，回轉差點
    要撞到我等語 (同卷第36頁)；經檢察官訊問告訴人事發經
    過後，被告答稱：至於我有無造成他車子鈑金的受損，我不
    清楚了等語 (同卷第37頁)。嗣於原審審判期日更答稱：我
    都認罪等語 (原審卷第32頁)。可知，被告自始至終均未陳
    稱機車有與告訴人汽車發生擦撞之情事，僅曾指稱「差點」
    發生擦撞，自不可能產生擦撞之凹痕，所辯自不可採。本案
    事證明確，被告犯行洵堪認定，應予依法論科。
三、按行為後法律有變更者，適用行為時之法律。但行為後之法
    律有利於行為人者，適用最有利於行為人之法律，刑法第2
    條第1項定有明文。查被告行為後，刑法第185條之3規定業
    於97年1月2日修正公布，並自同月4日起生效施行，修正前
    該條規定之法定刑係「年以下有期徒刑、拘役或3萬元以下
    罰金」，其中罰金刑部分，依刑法施行法第1條之1第1項、
    第2項但書之規定，其最高額度為新臺幣九萬元；而新法即
    修正後現行刑法第185條之3係規定之法定刑為「1 年以下有
    期徒刑、拘役或科或併科15萬元以下罰金」，比較修正前後
    之刑法第185條之3條文，被告行為後（即修正後刑法）之規
    定並未較有利於被告，故應適用修正前之規定，合先敘明。
四、核被告乙○○所為，係犯修正前刑法第185條之3之服用酒類
    不能安全駕駛動力交通工具而駕駛罪、刑法第309條第1項之
    公然侮辱罪、刑法第354條之毀損罪（2罪）、刑法第277條
    第1項之傷害罪。起訴書漏未比較新舊法，逕認被告涉犯刑
    法第185條之3之罪，容有誤會，應予更正。被告以一行為，
    同時毀損告訴人衣服及傷害告訴人，所犯毀損罪及傷害罪部
    分，應依刑法第55條規定論以一刑度較重之傷害罪。又被告
    所犯上開4項罪名，犯意各別，行為互殊，應分論併罰
五、原審詳查後，認被告犯行明確，援引修正前刑法第185條之3
    、刑法第2條第1項前段、第277條第1項、第309條第1項、第
    354條、第55條、第41條第1項前段、第42條第3項、第51條
    第6款，刑法施行法第1條之1第1項、第2項前段之規定，並
    審酌被告前因酒後駕車，經該院以96年交簡字第2557號判罰
    金30,000元確定（未構成累犯），竟不知悔改，仍於酒後呼
    氣後酒精濃度為每公升0.90毫克之情形下，騎乘機車上路，
    且酒後因細故即出言侮辱告訴人，並任意毀損告訴人之車門
    並傷害之，造成告訴人之損害，且迄今尚未賠償告訴人之損
    失，及其犯罪後均坦承犯行之態度等一切情狀，分別量處如
    主文所示之刑，並就有期徒刑及拘役部分，諭知易科罰金之
    折算標準，另就罰金部分諭知易服勞役之折算標準，且就宣
    告拘役部分定其應執行之刑。核原審認事用法，均無違誤。
    檢察官循告訴人之請求提起上訴，請求從重量刑，被告上訴
    ，主張家有老父、幼女乏人照顧，請求從輕量刑，並諭知緩
    刑。本院審酌被告因細故辱罵、追打告訴人，固值非難，告
    訴人妨害去路，亦有不是，且告訴人所受毀損、傷害情節尚
    輕，告訴人要求賠償金額較高，致無法達成和解，被告犯後
    已有悔意等一切情狀，認原審所量刑度尚屬適當，被告未能
    與告訴人和解，亦不宜宣告緩刑，是二造上訴核均無理由，
    應予駁回。
據上論斷，應依刑事訴訟法第368條，判決如主文。
本案經檢察官曾俊哲到庭執行職務。
中    華    民    國    97    年    11    月    13    日
                  刑事第十七庭  審判長法  官  趙功恆
                                      法  官  高明哲
                                      法  官  陳世宗
以上正本證明與原本無異。
不得上訴。
                                      書記官  魏汝萍
中    華    民    國    97    年    11    月    13    日


司法院資訊處製作；財團法人民間司法改革基金會備份。
